【裁判字號】    89,易緝,5
【裁判日期】    890113
【裁判案由】    竊盜
【裁判全文】
臺灣新竹地方法院刑事判決                八十九年度易緝字第五號
    公  訴  人  臺灣新竹地方法院檢察署檢察官
    被      告  甲○○
右被告因竊盜等案件，經檢察官提起公訴（八十七年度偵字第八四七七號、第八七五
二號），本院判決如左：
    主  文
甲○○連續結夥三人以上攜帶兇器竊盜，累犯，處有期徒刑壹年陸月。
扣案之倍力剪壹支、竊車工具伍支，均沒收。
    事  實
一、甲○○前有違反麻醉藥品管理條例、侵占、竊盜及贓物等前科，其中曾於民國八
    十五年間因妨害自由案件，經台灣台中地方法院判處有期徒刑三月，於八十七年
    二月三日執行完畢。
二、甲○○與王秋澤、張哲雄（已審結）三人共同基於意圖為自己不法所有之概括犯
    意聯絡，於八十七年十一月間，連續三次在南投縣草屯鎮○○路某關閉磚場，竊
    取鐵製台車約十五噸。
三、甲○○又基於同前之概括犯意，與王秋澤、張國良（已審結）三人基於意圖為自
    己不法所有之犯意聯絡，於八十七年十一月十九日凌晨四時許之夜間，以不詳方
    法破壞後門進入位於台中縣太平市○○路九十四號夜間無人居住之縉毓製模有限
    公司，竊取銅製鞋模約二噸，得手後，由張國良、王秋澤二人載運至台中縣霧峰
    鄉出售予溫義雄、謝秀鑾（業經台灣台中地方法院檢察署偵辦中）所開設位於台
    中縣霧峰鄉○○村○○路九四三號之吉昌舊貨行，所得由三人均分，各分得新台
    幣（下同）二萬八千元。
四、甲○○、王秋澤、張哲雄（已審結）再基於同前之概括犯意，與亞東保全派駐工
    地之何文林（已審結）四人基於意圖自己不法所有之概括犯意聯絡，因何文林知
    悉工地存放電纜線之情形，而於八十七年十一月二十五日十八時許，共同攜帶甲
    ○○所有客觀上具危險性之倍力剪乙支，至新竹市科學園區○○○○路一號泰納
    吉聯工地，竊取啟昊企業股份有限公司所有之電纜線約乙噸，四人為裝載上開竊
    得之電纜線，並推由王秋澤、張哲雄二人於八十七年十一月二十五日十九時許，
    至新竹市○○街四十九號前，乘無人注意之際，竊取雨晨企業有限公司所有由邱
    文財管領使用之車號ＪＳ─九二三一號自小貨車乙輛，得手後，由甲○○以該竊
    得之小貨車載運上開電纜線至台中地區銷售，所得由四人朋分花用。
五、案經內政部警政署保安警察第二總隊第一大隊第四中隊移送台灣新竹地方法院檢
    察署檢察官偵查起訴。
    理    由
一、訊據被告甲○○對於右揭竊取鐵製台車、鞋模及至泰納吉聯工地之事實均坦承不
    諱，惟辯稱：事實二部分伊僅去偷過二次，而事實三部分伊並未動手破壞後門，
    事實四部分伊並未動手竊取電纜線，僅在旁邊看，且倍力剪並非伊所有，該小貨
    車亦非伊行竊云云。經查：
（一）右揭竊盜事實業據被害人啟昊企業股份有限公司工程師萬嘉政、縉毓製模有限
      公司負責人高俊乾、邱文財等人各於警訊中指述其等被竊之情節纂詳，並經證
      人謝秀鸞、溫義雄於警訊時證述在卷，且有被害人出具之贓證物品認領保管單
      、車輛竊盜資料查詢報表等附卷可稽，復有竊車工具五支、倍力剪一支扣案足
      資佐證。被告自白部分與事實相符。
（二）至被告辯稱部份，經查：如事實二所示之事實，業據共同被告王秋澤於警訊時
      供承：其於八十七年十一月前後三次與甲○○、張哲雄共三人竊取鐵製台車約
      十五噸，每噸賣得二千二百元至二千四百元不等等情在卷（八十七年度偵字第
      八四七七號卷第十頁背面），共同被告王秋澤、張哲雄於本院審理時對於確有
      共同竊取鐵製台車三次一節亦不否認，被告甲○○所辯：僅去偷過二次云云，
      顯係避重就輕之詞，尚不足採。而事實三部分被害人公司之後門確遭撬開一節
      ，亦據被害人縉毓製模有限公司負責人高俊乾陳述在卷，被告甲○○對於渠等
      係自後門進入竊取者，亦不否認，僅辯稱並非伊破壞者云云，顯係推諉之詞，
      尚不足採，遑論被告甲○○就共同被告所為行為亦同負其責。再者，被告甲○
      ○就事實四所示與共同被告張哲雄、王秋澤、何文林等人，於八十七年十一月
      二十五日至新竹市科學園區○○○○路一號泰納吉聯工地竊取電纜線之事實雖
      辯稱伊僅在旁觀看云云，然該事實業據共同被告張哲雄、王秋澤、何文林分於
      警、偵訊及本院審理時均供述：被告甲○○確有與其等共同行竊電纜線等情無
      訛（見八十七年度偵字第八四七七號卷第五頁背面、第十頁、第十九頁背面、
      本院八十八年二月一日訊問筆錄），被告甲○○對於其事後有均分出售電纜線
      所得金錢一節亦坦承不諱，足見被告甲○○確係與被告王秋澤等人一同由台中
      至新竹竊取電纜線，被告甲○○辯稱：伊對於竊盜一事並不知情，僅在旁觀看
      云云，顯係卸責之詞，不足採信，且渠等該次行竊所攜帶之倍力剪一支，係被
      告甲○○所有，亦分據共同被告張哲雄、王秋澤等人供述在卷（見八十七年度
      偵字第八四七七號卷第六頁、本院八十八年三月三日訊問筆錄），足認被告甲
      ○○所為：伊並未參加該次竊盜云云，顯屬飾卸之詞，不足採信，被告甲○○
      確有參與該次竊盜犯行應堪認定。此外，被告甲○○雖稱：載運電纜線之小貨
      車並非伊行竊者云云，然該小貨車確係為載運電纜線而由共同被告張哲雄、王
      秋澤行竊之事實，均據共同被告張哲雄、王秋澤等人供述在卷，被告甲○○辯
      稱全不知情云云，顯為卸責之詞，不足採信。綜上，被告甲○○上開竊盜犯行
      ，事證明確，洵堪認定。
二、核被告甲○○就事實二所為係犯刑法第三百二十一條第一項第四款之罪、事實三
    所為係犯刑法第三百二十一條第一項第二、四款之罪、事實四所為係犯刑法第三
    百二十一條第一項第三、四款、第三百二十條第一項之罪。（公訴人以被告尚涉
    有刑法第三百二十一條第一項第一款之罪名，惟依公訴人起訴之事實，並無證據
    足資認定被告等人竊盜之地點為住宅或有人居住之建築物，是公訴意旨認應依該
    條款處斷尚有未洽，應予變更起訴法條，併此敘明）。被告甲○○、王秋澤、張
    哲雄三人就事實二部分，被告甲○○、王秋澤、張國良三人就事實三部分，被告
    甲○○、王秋澤、張哲雄、何文林四人就事實四部分，均有犯意之聯絡，行為之
    分擔，均為共同正犯。被告先後多次竊盜之犯行，均時間緊接，反覆為之，所犯
    又係同一罪名之罪，顯係基於概括犯意為之，應依連續犯之規定論以情節較重之
    刑法第三百二十一條第一項第三、四款之罪，並加重其刑。查被告甲○○前曾於
    八十五年間因妨害自由案件，經台灣台中地方法院判處有期徒刑三月，於八十七
    年二月三日執行完畢，有臺灣新竹地方法院檢察刑案資料查註紀錄表、本院被告
    全國前案紀錄表附卷可按，其於五年內再犯本案有期徒刑以上之罪，為累犯，應
    依法遞加重其刑。爰審酌被告素行非佳，犯罪之動機、目的、攜帶客觀上可為兇
    器之倍力剪行竊，危害他人之生命、身體及財產之安全，且其行竊次數不少，多
    為結夥三人以上行竊，及竊得財物如鞋模、電纜線之價值匪淺，所生之危害及其
    犯罪後態度等一切情狀，量處如主文所示之刑，以示懲儆。
三、扣案之竊車工具五支，為共同被告張哲雄所有供行竊車輛所用之物，扣案之倍力
    剪一支，則為被告甲○○所有供行竊電纜線之物，均據共同被告張哲雄等人供承
    在卷，爰依刑法第三十八條第一項第二款宣告沒收。
四、又公訴人雖僅就被告等人事實三、四部分所示之竊盜犯行提起公訴，惟被告其餘
    竊盜之犯行，與檢察官起訴部份，有連續犯之裁判上一罪關係，其一部起訴之效
    力及於全部，本院自得併予審酌。
據上論斷，應依刑事訴訟法第二百九十九條第一項前段、第三百條，刑法第二十八條
、第五十六條、第三百二十一條第一項第三款、第四款、第四十七條、第三十八條第
一項第二款，判決如主文。
本案經檢察官許麗美到庭執行職務。
中      華      民      國    八十九    年      一      月      十      日
                                    台灣新竹地方法院刑事第二庭
                                        法    官  林  南  薰
右正本證明與原本無異。
如不服本判決，應於判決送達後十日內向本院提出上訴狀( 應附繕本 )，上訴於
臺灣高等法院。
                                        書 記 官  陳  凰  榆
中      華      民      國    八十九    年      一      月  十      日
附論罪科刑法條：
第三百二十一條第一項第三款、第四款
犯竊盜罪而有左列情形之一者，處六月以上五年以下有期徒刑。
第三款：攜帶兇器而犯之者。
第四款：結夥三人以上而犯之者。
前項之未遂犯罰之。


司法院資訊處製作；財團法人民間司法改革基金會備份。
